臺灣高雄地方法院刑事判決　　　　　　　100年度訴字第994號
公　訴　人　臺灣高雄地方法院檢察署檢察官
被　　　告　謝岱融
上列被告因偽造文書等案件，經檢察官提起公訴（99年度偵緝字
第588 號），嗣被告於本院準備程序進行中，就被訴事實為有罪
之陳述，經告知簡式審判程序之旨，並聽取檢察官及被告之意見
後，本院裁定改依簡式審判程序審理，並判決如下：
    主  文
謝岱融犯如附表三所示之罪，均累犯，各處如附表三所示之刑，
應執行有期徒刑參年，文件簽收簿上偽造之「張正芬」、「林佳
玲」、「李晟暉」、「楊升騰」、「李毓寧」、「莊慈音」、「
王大偉」、「廖晏良」、「葉天輝」署押各壹枚、偽造之「蕭旭
峰」署押貳枚及簽帳單上偽造之「chang」 署押拾伍枚、偽造之
「hun」署押拾參枚、偽造之「fong」 署押拾枚、偽造之「林佳
伶」署押壹枚、偽造之「cheng」署押玖枚、偽造之「Teng」 署
押貳枚、偽造之「Jeeyu李」署押壹枚、偽造之「Tzu」署押壹枚
，沒收之。
    事  實
一、謝岱融前因違反毒品危害防制條例案件，經本院以92年度訴
    字第2587號判決判處施用第一級毒品有期徒刑6 月、施用第
    二級毒品有期徒刑4 月，應執行有期徒刑8 月確定，於民國
    94年4 月10日縮刑期滿執行完畢。詎猶未知警惕，復於受上
    開徒刑之執行完畢後，5年以內分別為下列行為：
  (一)謝岱融明知其友人卓保儂（已歿，業經檢察官為不起訴處分
    ）係位於高雄市○○區○○路三段320 號之陽光巴里島社區
    大樓管理員，負責代收轉該社區住戶掛號郵件，為從事業務
    之人，竟與卓保儂共同基於意圖為自己不法所有及偽造私文
    書之犯意聯絡，由卓保儂於附表一「侵占時間」欄所示時間
    ，收受附表所示銀行寄發予附表一所示該社區住戶之信用卡
    後，在該社區之郵件簽收簿上偽簽如附表一「偽造署押」欄
    所示之簽名，用以表示附表一所示信用卡業由各該住戶收受
    後，以變易持有為所有之意思，將附表一所示信用卡侵占入
    己，足以生損害於附表一所示之銀行及住戶。
  (二)卓保儂與謝岱融取得附表一編號1至編號7所示信用卡後，另
    共同基於偽造準私文書之犯意聯絡，由謝岱融於附表一編號
    1 至編號7所示「開卡時間」，以電話撥打附表一編號1至編
    號7所示各該銀行開卡專線，連結附表一編號1至編號7 所示
    銀行信用卡開卡電腦系統後，按壓電話號碼鍵之方式，將卓
    保儂所提供附表一編號1至編號7所示住戶國民身分證統一編
    號及出生年月日、信用卡卡號等資料輸入電腦系統處理，並
    存檔為電磁紀錄，以向附表一編號1至編號7所示銀行表示附
    表一編號1至編號7所示住戶開始有權使用上開信用卡之意思
    ，而偽造準私文書，足以生損害於附表一編號1至編號7所示
    住戶及銀行對客戶電磁紀錄資料管理之正確性。
  (三)附表一編號1至編號7所示信用卡開卡完成後，謝岱融、卓保
    儂二人另基於意圖為自己不法所有之詐欺取財及行使偽造私
    文書之犯意聯絡，由謝岱融於附表二（不包含附表二1.張正
    芬消費明細編號4至編號9）所示時間、地點，持附表二所示
    信用卡施用詐術，冒充附表二所示真正持卡人，各刷卡消費
    如附表二所示金額（不包含附表二1.張正芬消費明細編號4
    至編號9），並各於信用卡簽帳單之持卡人簽名欄偽簽表彰
    如附表二「偽簽之署押」欄之簽名（不包含附表二1.張正芬
    消費明細編號4至編號9），而作成表彰係由附表二所示信用
    卡真正持卡人本人親自持卡消費之不實簽帳單私文書（不包
    含附表二1.張正芬消費明細編號4至編號9），再持以行使交
    付予附表二所示各該特約商店之人員，致附表二1.張正芬消
    費明細編號4至編號9所示以外特約商店人員誤認係信用卡本
    人刷卡消費，同意謝岱融刷卡購物後取走商品，均足以生損
    害於附表二所示持卡人、銀行及財團法人聯合信用卡處理中
    心及各該特約商店對於信用卡交易管理之正確性。謝岱融取
    得附表二（不包含附表二1.張正芬消費明細編號4至編號9）
    所示商品後，則即將之出售，所得現金並與卓保儂平分。至
    附表二1.張正芬消費明細編號4至編號9所示特約商店部分，
    謝岱融雖已佯裝張正芬持卡消費，並著手於詐欺之行為，然
    因交易失敗，並未於簽帳單偽簽張正芬署押，致未取得財物
    而未遂。
二、案經張正芬、蕭旭峰、林佳伶、李晟暉、揚升騰、李毓寧、
    莊慈音、王大偉、廖晏良、葉天輝訴由高雄市政府警察局移
    送臺灣高雄地方法院檢察署檢察官偵查起訴。
    理  由
一、本案被告謝岱融所犯係死刑、無期徒刑、最輕本刑為3 年以
    上有期徒刑以外之罪，其於準備程序就前揭被訴事實為有罪
    之陳述，經告知簡式審判程序之旨，並聽取其與公訴人之意
    見後，本院認無不得或不宜改依簡式審判程序進行之處，爰
    依刑事訴訟法第273條之1第1項、第284條之1規定，裁定進
    行簡式審判程序，合先敘明。
二、訊據被告於本院審理對於前揭事實均坦認不諱，核與共犯卓
    保儂於警詢、偵訊中所證大致相符，並有告訴人張正芬、蕭
    旭峰、林佳伶、李晟暉、揚升騰、李毓寧、莊慈音、王大偉
    、廖晏良、葉天輝及證人吳旻聰、王世傑、翁祥宙、張守華
    、陳信良、方久忠於警詢中所證在卷可憑，復有共犯卓保儂
    指認被告之監視畫面照片及檔案資料照片、告訴人張正芬、
    蕭旭峰、林佳伶、李晟暉、揚升騰、李毓寧、葉天輝、王大
    偉、莊慈音於陽光巴里島社區郵件簽到簿簽收記錄、告訴人
    張正芬、蕭旭峰、林佳伶、李晟暉、揚升騰、李毓寧、莊慈
    音於陽光巴里島社區郵件簽到簿簽遭盜刷交易一覽表、陽光
    巴里島97年2月份大樓管理人員值班表及值勤人員簽到表、
    永豐商業銀行函覆被害人張正芬、莊慈音信用卡開卡時間、
    聯邦商業銀行函覆被害人蕭旭峰、李毓寧信用卡開卡時間、
    大眾商業銀行函覆被害人李晟暉信用卡開卡時間、中南海保
    全股份有限公司100年10月24日刑事陳報狀暨其附件陽光巴
    里島管理委員會公文移交清冊、中國信託商業銀行股份有限
    公司陳報狀暨其附件林佳伶簽帳單、台新國際商業銀行股份
    有限公司100年10月13日刑事陳報狀、聯邦商業銀行100年10
    月21日聯銀信卡字第1000005115號函暨其附件被害人蕭旭峰
    簽帳單六紙、大眾銀行100年10月24日（100）眾營消審密發
    字第09056號函暨其附件簽帳單九紙、永豐商業銀行信用控
    管部100年10月17日永豐銀信用控管部（100）字第00502號
    函、本院製作之電話紀錄（詢問97年1月30日郵件簽收簿是
    否有留存）等在卷可考，足認被告自白與事實相符，堪以採
    信。至公訴意旨雖依共犯卓保儂之陳述，僅認事實一、(一)部
    分犯行係被告與卓保儂所共犯，惟依本件係由共犯卓保儂提
    供所任職社區住戶之信用卡予被告開卡後，由被告刷卡購物
    兌換現金之犯罪過程觀之，共犯卓保儂若非有利可圖，實無
    交付住戶信用卡予被告之可能，且若非共犯卓保儂提供住戶
    持卡人資料，被告亦無可能知悉，本院因認被告於本院審理
    中陳稱：卓保儂負責提供信用卡，伊負責盜刷兌換現金，所
    得現金二人平分等語（參本院卷第89頁、第90頁），至堪採
    信，是本件除公訴意旨所指之事實一、(一)部分外，其他事實
    一、(二)、(三)所述犯行，卓保儂與被告亦有犯意聯絡及行為分
    擔，至為灼然。綜上，本件事證明確，被告犯行，堪以認定
    ，應依法論科。
三、論罪科刑方面：
  (一)按刑法第336條第2項之罪，以侵占業務上所持有之物為其構
    成要件，即係因其業務上持有之身分關係而成立之罪，與僅
    因身分關係或其他特定關係而致刑有重輕之情形有別。因而
    無業務關係之人，與有業務關係者共同侵占，依同法第31條
    第1 項規定，仍應以業務侵占之共犯論（最高法院28年上字
    第2536號判例參照）。本件事實一、(一)部分共犯卓保儂在陽
    光巴里島社區大樓擔任管理員，負責代收轉該社區住戶掛號
    郵件，為從事業務之人，並因此項業務關係而持有附表一所
    示銀行交寄住戶之信用卡，被告並無此業務關係，惟其與共
    犯卓保儂就上開業務侵占犯行，有犯意聯絡及行為分擔，為
    共同正犯，故核被告就事實一、(一)11次犯行所為（即附表一
    所載次犯行，因其中附表一編號2 部分，有二次收受信用卡
    及偽簽署押行為，故共有11次犯行），均係犯刑法第336 條
    第2項之業務侵占罪及同法第210條之偽造私文書罪。被告在
    文件簽收簿上，偽造如附表一所示署押之行為，均係偽造私
    文書之階段行為，均不另論罪。被告就附表一編號2 慶豐銀
    行信用卡部分，雖侵占有2張信用卡，惟係同一時、地下，
    一次行為所為，自僅應論以一業務侵占罪。
  (二)核被告就事實一、(二)所為（即附表一編號1至編號7所載9次
    開卡犯行），均係犯刑法第220條第2項、第210條之偽造準
    私文書罪。
  (三)核被告就事實一、(三)除附表二1.編號4至編號9所載52次犯行
    所為，均係犯刑法第216條、第210條之行使偽造私文書罪及
    同法第339條第1項之詐欺取財罪。被告如上所示52次犯行，
    在簽帳單上偽造署押之行為，均係偽造私文書之階段行為，
    而其偽造私文書後復持以行使，其偽造私文書之低度行為，
    均為行使之高度行為所吸收，均不另論罪。被告如上所示52
    次犯行，均係以一行為同時觸犯行使偽造私文書罪及詐欺取
    財罪，為想像競合犯，均應依刑法第55條規定，從法定刑較
    重之行使偽造私文書罪處斷。
  (四)核被告就事實一、(三)附表二1.編號4至編號9所載6 次犯行所
    為，均係犯刑法第339 條第3項、第1項之詐欺取財未遂罪。
    被告著手於詐欺取財犯罪行為之實行，而未至詐得財物之結
    果，為未遂犯，爰均依刑法第25條第2項規定，減輕其刑。
    另公訴意旨雖認此部分犯行亦涉有行使偽造私文書罪，然此
    部分係失敗交易，並無任何簽單可供證明被告涉犯此部分犯
    行，原應為無罪之諭知，惟檢察官認此部分犯罪若成立，與
    上開詐欺取財未遂罪部分，為想像競合之一罪關係，爰均不
    另為無罪之諭知。
  (五)被告有如犯罪事實欄中所載之前科紀錄，有臺灣高等法院被
    告前案紀錄表可佐，其受有期徒刑之執行完畢後，5 年內故
    意再犯上開本件有期徒刑以上之78罪，均為累犯，均應依刑
    法第47條第1 項規定，加重其刑。其中上開(四)部分所犯之詐
    欺取財未遂罪，並應依法先加後減之。
  (六)被告就事實一、(一)所犯業務侵占罪共11罪、偽造文書罪共11
    罪；就事實一、(二)所犯偽造準私文書共9罪；就事實一、(三)
    所犯行使偽造私文書共52罪、詐欺取財未遂罪共6 罪，均犯
    意各別，行為互殊，應予分論併罰。
  (七)爰審酌被告前已有詐欺及偽造文書前科，仍不知惕勵行事，
    與共犯卓保儂二人貪圖一時之私利，不顧附表一住戶對保全
    員之信任關係，率而為本件犯行，造成附表一所示住戶及銀
    行受有損害，及其侵占信用卡、偽造文書、盜刷信用卡之次
    數、金額均屬非低，且迄未賠償附表一所示住戶及銀行任何
    款項，本應重懲，惟慮其犯後坦承犯行及且於本院審理中業
    與被害銀行之台新銀行達成和解，有本院和解筆錄在卷可考
    等一切情狀，各量處如附表三所示之刑，併定其應執行之刑
    ，以資儆懲。
  (八)被告在文件簽收簿上所偽造如附表一所示之署及在如附表二
    除附表二1.編號4至編號9所載簽帳單上偽造之署名，不問屬
    於犯人與否，均應依刑法第219條規定，各於關聯之罪項下
    ，宣告沒收之。
據上論斷，應依刑事訴訟法第273 條之1 第1 項、第299 條第1
項前段，刑法第336條第2項、第216條、第210條、第220條第2項
、第339條第1項、第3項、第55條、第25條第2項、第47條第1項
、第219條、第51條第5款、第9款，刑法施行法第1條之1，判決
如主文。
本案經檢察官葉逸如到庭執行職務。
中    華    民    國   100    年    12    月    30    日
                  刑事第十四庭    法  官    林揚奇
以上正本證明與原本無異。
如不服本判決應於收受判決後10日內向本院提出上訴書狀，並應
敘述具體理由；其未敘述上訴理由者，應於上訴期間屆滿後20日
內向本院補提理由書（均須按他造當事人之人數附繕本）「切勿
逕送上級法院」。
中    華    民    國   100    年    12    月    30    日
                                  書記官    何明昌
附表一
┌──┬───┬────────┬─────┬────┬──┬─────────┬────┐
│編號│住戶  │信用卡發卡銀行及│侵佔時間  │偽造署押│數量│    開卡時間      │證據頁數│
│    │      │卡號            │          │        │    │                  │        │
├──┼───┼────────┼─────┼────┼──┼─────────┼────┤
│ 1  │張正芬│永豐銀行        │96年9月14 │張正芬  │1枚 │97年2月18日16時25 │警一卷第│
│    │      │0000000000000000│日23時50分│        │    │分許              │62頁    │
├──┼───┼────────┼─────┼────┼──┼─────────┼────┤
│ 2  │蕭旭峰│聯邦銀行        │97年1月25 │蕭旭峰  │1枚 │列侵占時間至97年1 │        │
│    │      │0000000000000000│日        │        │    │月25日22時5分前某 │        │
│    │      │                │          │        │    │時                │        │
│    ├───┼────────┼─────┼────┼──┼─────────┼────┤
│    │蕭旭峰│慶豐銀行        │97年1月11 │蕭旭峰  │1枚 │左列侵占時間至97年│警一卷第│
│    │      │0000000000000000│日1時20分 │        │    │1月15日11時49 分前│72頁    │
│    │      │                │許        │        │    │某時              │        │
│    │      ├────────┼─────┤        │    ├─────────┤        │
│    │      │慶豐銀行        │97年1月11 │        │    │左列侵占時間至97年│        │
│    │      │0000000000000000│日1時20分 │        │    │1月15日11時49 分前│        │
│    │      │                │許        │        │    │某時              │        │
├──┼───┼────────┼─────┼────┼──┼─────────┼────┤
│ 3  │林佳伶│中國信託銀行    │97年1月29 │林佳玲  │1枚 │97年2月13日       │警一卷第│
│    │      │0000000000000000│日3時40分 │        │    │                  │83頁    │
│    │      │                │許        │        │    │                  │        │
├──┼───┼────────┼─────┼────┼──┼─────────┼────┤
│ 4  │李晟暉│大眾銀行        │97年2月6日│李晟暉  │1枚 │97年2月13日4時34分│警一卷第│
│    │      │0000000000000000│3時50分許 │        │    │                  │95頁    │
├──┼───┼────────┼─────┼────┼──┼─────────┼────┤
│ 5  │揚升騰│台新銀行        │97年2月7日│楊升騰  │1枚 │左列侵占時間至97年│警一卷第│
│    │      │0000000000000000│5時30分許 │        │    │2月23日10時38分前 │104頁   │
│    │      │                │          │        │    │某時              │        │
├──┼───┼────────┼─────┼────┼──┼─────────┼────┤
│ 6  │李毓寧│聯邦銀行        │97年2月19 │李毓寧  │1枚 │左列侵占時間至97年│警一卷第│
│    │      │0000000000000000│日        │        │    │2月22日5時12分前某│113頁   │
│    │      │                │          │        │    │時                │        │
├──┼───┼────────┼─────┼────┼──┼─────────┼────┤
│ 7  │莊慈音│永豐銀行        │97年2月21 │莊慈音  │1枚 │97年2月21日21時39 │警一卷第│
│    │      │0000000000000000│日4時10分 │        │    │分前某時          │134頁   │
│    │      │                │許        │        │    │                  │        │
├──┼───┼────────┼─────┼────┼──┼─────────┼────┤
│ 8  │王大偉│台新銀行        │97年2月17 │王大偉  │1枚 │未開卡            │警一卷第│
│    │      │0000000000000000│日3時40分 │        │    │                  │127頁   │
│    │      │                │許        │        │    │                  │        │
├──┼───┼────────┼─────┼────┼──┼─────────┼────┤
│ 9  │廖晏良│台新銀行        │97年1月30 │        │    │未開卡            │        │
│    │      │0000000000000000│日3時30分 │廖晏良  │1枚 │                  │        │
│    │      │                │許        │        │    │                  │        │
├──┼───┼────────┼─────┼────┼──┼─────────┼────┤
│ 10 │葉天輝│匯豐銀行        │97年2月16 │葉天輝  │1枚 │未開卡            │警一卷第│
│    │      │0000000000000000│日3時52分 │        │    │                  │121頁   │
│    │      │                │許        │        │    │                  │        │
└──┴───┴────────┴─────┴────┴──┴─────────┴────┘
附表二  盜刷消費明細表
1.張正芬永豐銀行信用卡（卡號0000000000000000號）之消費明細一覽表
┌─┬──────┬────┬────┬──┬─────┬────┬───┐
│編│刷卡時間    │刷卡地點│交易金額│簽單│偽簽之署押│證據頁數│備註  │
│號│            │        │新台幣  │型式│          │        │      │
├─┼──────┼────┼────┼──┼─────┼────┼───┤
│1 │97年2月18日 │HANG    │898 元  │一式│chang  1枚│警一卷第│      │
│  │19時36分    │TEN-高雄│        │二聯│          │215頁   │      │
│  │            │自由門市│        │    │          │        │      │
├─┼──────┼────┼────┼──┼─────┼────┼───┤
│2 │97年2月18日 │燦坤3C自│14,980元│一式│chang  1枚│警一卷第│      │
│  │19時52分    │由店    │        │二聯│          │217頁   │      │
├─┼──────┼────┼────┼──┼─────┼────┼───┤
│3 │97年2月18日 │愛國超市│600元   │一式│chang  1枚│警一卷第│      │
│  │21時39分    │和平店  │        │二聯│          │216頁   │      │
├─┼──────┼────┼────┼──┼─────┼────┼───┤
│4 │97年2月19日 │彪琥鞋業│2,023元 │    │          │院卷第69│交易失│
│  │16時31分    │有限公司│        │    │          │頁      │敗    │
├─┼──────┼────┼────┼──┼─────┼────┼───┤
│5 │97年2月19日 │彪琥鞋業│2,023元 │    │          │院卷第69│交易失│
│  │16時31分    │有限公司│        │    │          │頁      │敗    │
├─┼──────┼────┼────┼──┼─────┼────┼───┤
│6 │97年2月20日 │大眾商業│20,000元│    │          │院卷第69│交易失│
│  │16時16分    │銀行    │        │    │          │頁      │敗    │
│  │            │-CD/ATM │        │    │          │        │      │
├─┼──────┼────┼────┼──┼─────┼────┼───┤
│7 │97年2月20日 │大眾商業│20,000元│    │          │院卷第69│交易失│
│  │16時17分    │銀行    │        │    │          │頁      │敗    │
│  │            │-CD/ATM │        │    │          │        │      │
├─┼──────┼────┼────┼──┼─────┼────┼───┤
│8 │97年2月20日 │遠東百貨│3,582元 │    │          │院卷第69│交易失│
│  │21時56分    │股份有限│        │    │          │頁      │敗    │
│  │            │公司    │        │    │          │        │      │
├─┼──────┼────┼────┼──┼─────┼────┼───┤
│9 │97年2月21日 │玉山銀行│10,000元│    │          │院卷第69│交易失│
│  │13時42分    │七賢分行│        │    │          │頁      │敗    │
├─┼──────┼────┼────┼──┼─────┼────┼───┤
│10│97年2月21日 │NET-高雄│1,399元 │一式│chang  1枚│警一卷第│      │
│  │15時48分    │十二店  │        │二聯│          │218頁   │      │
├─┼──────┼────┼────┼──┼─────┼────┼───┤
│11│97年2月21日 │開普洋酒│6,980元 │一式│chang  1枚│警一卷第│      │
│  │15時59分    │        │        │二聯│          │219頁   │      │
├─┼──────┼────┼────┼──┼─────┼────┼───┤
│12│97年2月22日 │中山玫瑰│1,144元 │一式│chang  1枚│警一卷第│      │
│  │12時10分    │（一般）│        │二聯│          │221頁   │      │
├─┼──────┼────┼────┼──┼─────┼────┼───┤
│13│97年2月22日 │NET-高雄│699元   │一式│chang  1枚│警一卷第│      │
│  │16時37分    │十二店  │        │二聯│          │220頁   │      │
├─┼──────┼────┼────┼──┼─────┼────┼───┤
│14│97年2月23日 │NET-高雄│1,696元 │一式│chang  1枚│警一卷第│      │
│  │20時49分    │六店＃  │        │二聯│          │222頁   │      │
│  │            │956     │        │    │          │        │      │
├─┼──────┼────┼────┼──┼─────┼────┼───┤
│15│97年2月23日 │光南大批│11,799元│一式│chang  1枚│警一卷第│      │
│  │22時02分    │發-高雄 │        │二聯│          │223頁   │      │
│  │            │三多店  │        │    │          │        │      │
├─┼──────┼────┼────┼──┼─────┼────┼───┤
│16│97年2月24日 │摩漫頓精│2,800元 │一式│chang  1枚│警一卷第│      │
│  │22時53分    │品店    │        │二聯│          │224頁   │      │
│  │            │ONIGLE  │        │    │          │        │      │
├─┼──────┼────┼────┼──┼─────┼────┼───┤
│17│97年2月24日 │摩漫頓精│1,000元 │一式│chang  1枚│警一卷第│      │
│  │23時01分    │品店    │        │二聯│          │225頁   │      │
│  │            │ONIGLE  │        │    │          │        │      │
├─┼──────┼────┼────┼──┼─────┼────┼───┤
│18│97年2月25日 │客喜康咖│299元   │一式│chang  1枚│警一卷第│      │
│  │13時37分    │啡館    │        │二聯│          │228頁   │      │
├─┼──────┼────┼────┼──┼─────┼────┼───┤
│19│97年2月25日 │家福股份│2,209元 │一式│chang  1枚│警一卷第│      │
│  │16時13分    │有限公司│        │二聯│          │226頁   │      │
│  │            │-重慶店 │        │    │          │        │      │
│  │            │一般    │        │    │          │        │      │
├─┼──────┼────┼────┼──┼─────┼────┼───┤
│20│97年2月25日 │頂好Well│1,435元 │一式│chang  1枚│警一卷第│      │
│  │23時38分    │成店    │        │二聯│          │227頁   │      │
├─┼──────┼────┼────┼──┼─────┼────┼───┤
│21│97年2月26日 │一芝鄉股│224元   │一式│chang  1枚│警一卷第│      │
│  │20時36分    │份有限公│        │二聯│          │229頁   │      │
│  │            │司      │        │    │          │        │      │
└─┴──────┴────┴────┴──┴─────┴────┴───┘
2.蕭旭峰聯邦銀行信用卡（卡號0000000000000000號）之消費明細一覽表
┌─┬──────┬────┬─────┬──┬─────┬────┐
│編│刷卡時間    │刷卡地點│借款金額  │簽單│偽造之署押│證據頁數│
│號│            │        │          │型式│          │        │
├─┼──────┼────┼─────┼──┼─────┼────┤
│1 │97年1月25日 │7042全國│1,998元   │一式│hun   1枚 │警一卷第│
│  │22時05分    │電子股份│          │二聯│          │176頁   │
│  │            │有限公司│          │    │          │        │
│  │            │        │          │    │          │        │
├─┼──────┼────┼─────┼──┼─────┼────┤
│2 │97年1月26日 │小北百貨│1,906元   │一式│hun   1枚 │院卷第58│
│  │2時13分     │-河北店 │          │二聯│          │頁      │
├─┼──────┼────┼─────┼──┼─────┼────┤
│3 │97年1月26日 │家福股份│1,680元   │一式│hun   1枚 │警一卷第│
│  │14時24分    │有限公司│          │二聯│          │179頁   │
│  │            │-大順店 │          │    │          │        │
│  │            │3C      │          │    │          │        │
│  │            │        │          │    │          │        │
├─┼──────┼────┼─────┼──┼─────┼────┤
│4 │97年1月26日 │家福股份│844元     │一式│hun   1枚 │警一卷第│
│  │14時28分    │有限公司│          │二聯│          │178頁   │
│  │            │-大順店 │          │    │          │        │
│  │            │一般    │          │    │          │        │
│  │            │        │          │    │          │        │
├─┼──────┼────┼─────┼──┼─────┼────┤
│5 │97年1月26日 │NET-高雄│3,895元   │一式│hun   1枚 │院卷第  │
│  │15時21分    │十二店  │          │二聯│          │62-1頁  │
├─┼──────┼────┼─────┼──┼─────┼────┤
│6 │97年1月26日 │冠翔鐘錶│113,000元 │一式│hun   1枚 │警一卷第│
│  │21時46分    │有限公司│          │二聯│          │180頁   │
│  │            │（寶島）│          │    │          │        │
│  │            │        │          │    │          │        │
├─┼──────┼────┼─────┼──┼─────┼────┤
│7 │97年1月27日 │7019全國│1,290元   │一式│hun   1枚 │警一卷第│
│  │17時11分    │電子股份│          │二聯│          │175頁   │
│  │            │有限公司│          │    │          │        │
│  │            │        │          │    │          │        │
├─┼──────┼────┼─────┼──┼─────┼────┤
│8 │97年1月28日 │書田文化│95元      │一式│hun   1枚 │警一卷第│
│  │12時53分    │廣場南京│          │二聯│          │174頁   │
│  │            │店      │          │    │          │        │
│  │            │        │          │    │          │        │
│  │            │        │          │    │          │        │
├─┼──────┼────┼─────┼──┼─────┼────┤
│9 │97年1月28日 │奧莉芙服│2,208元   │一式│hun   1枚 │院卷第59│
│  │13時17分    │飾店    │          │二聯│          │頁      │
├─┼──────┼────┼─────┼──┼─────┼────┤
│10│97年1月28日 │阿瘦皮鞋│1,990元   │一式│hun   1枚 │院卷第60│
│  │13時33分    │-忠孝店 │          │二聯│          │頁      │
├─┼──────┼────┼─────┼──┼─────┼────┤
│11│97年1月28日 │源吉兆庵│400元     │一式│hun   1枚 │院卷第61│
│  │14時55分    │股份有限│          │二聯│          │頁      │
│  │            │公司    │          │    │          │        │
│  │            │        │          │    │          │        │
│  │            │        │          │    │          │        │
├─┼──────┼────┼─────┼──┼─────┼────┤
│12│97年月28日  │高鐵台北│700元     │一式│hun   1枚 │院卷第62│
│  │16時04分    │站      │          │三聯│          │頁      │
├─┼──────┼────┼─────┼──┼─────┼────┤
│13│97年1月28日 │家福股份│19,404元  │一式│hun   1枚 │警一卷第│
│  │20時53分    │有限公司│          │二聯│          │177頁   │
│  │            │-大順店 │          │    │          │        │
│  │            │一般    │          │    │          │        │
│  │            │        │          │    │          │        │
└─┴──────┴────┴─────┴──┴─────┴────┘
3.蕭旭峰慶豐銀行信用卡（卡號0000000000000000）之消費明細一覽表
┌─┬──────┬────┬─────┬──┬─────┬────┐
│編│刷卡時間    │刷卡地點│借款金額  │簽單│偽造之署押│證據頁數│
│號│            │        │          │型式│          │        │
├─┼──────┼────┼─────┼──┼─────┼────┤
│1 │97年1月15日 │壹翔服飾│2,000元   │一式│fong  1枚 │警一卷第│
│  │11時49分    │名店    │          │二聯│          │191頁   │
├─┼──────┼────┼─────┼──┼─────┼────┤
│2 │97年1月15日 │壹翔服飾│2,900元   │一式│fong  1枚 │警一卷第│
│  │11時54分    │名店    │          │二聯│          │192頁   │
├─┼──────┼────┼─────┼──┼─────┼────┤
│3 │97年1月15日 │星八克- │220元     │一式│fong  1枚 │警一卷第│
│  │17時16分    │大順    │          │二聯│          │195頁   │
├─┼──────┼────┼─────┼──┼─────┼────┤
│4 │97年1月15日 │燦坤3C自│14,000元  │一式│fong  1枚 │警一卷第│
│  │18時22分    │由店    │          │二聯│          │197頁   │
└─┴──────┴────┴─────┴──┴─────┴────┘
4.蕭旭峰慶豐銀行信用卡（卡號0000000000000000）之消費明細一覽表
┌─┬──────┬────┬─────┬──┬─────┬────┐
│編│刷卡時間    │刷卡地點│交易金額  │簽單│偽造之署押│證據頁數│
│號│            │        │          │型式│          │        │
├─┼──────┼────┼─────┼──┼─────┼────┤
│1 │97年1月15日 │全家福鞋│990元     │一式│fong  1枚 │警一卷第│
│  │12時33分    │業-高雄 │          │二聯│          │193頁   │
│  │            │大連    │          │    │          │        │
│  │            │        │          │    │          │        │
│  │            │        │          │    │          │        │
├─┼──────┼────┼─────┼──┼─────┼────┤
│2 │97年1月15日 │進口夫妻│2,000元   │一式│fong  1枚 │警一卷第│
│  │13時49分    │情趣禮品│          │二聯│          │194頁   │
├─┼──────┼────┼─────┼──┼─────┼────┤
│3 │97年1月15日 │燦坤3C自│31,000元  │一式│fong  1枚 │警一卷第│
│  │18時22分    │由店    │          │二聯│          │196頁   │
├─┼──────┼────┼─────┼──┼─────┼────┤
│4 │97年1月15日 │莎娜內衣│5,688元   │一式│fong  1枚 │警一卷第│
│  │18時49分    │        │          │二聯│          │198頁   │
├─┼──────┼────┼─────┼──┼─────┼────┤
│5 │97年1月15日 │家樂福- │6,968元   │一式│fong  1枚 │警一卷第│
│  │21時29分    │鳳山店3C│          │二聯│          │199頁   │
├─┼──────┼────┼─────┼──┼─────┼────┤
│6 │97年1月17日 │文化鞋業│1,780元   │一式│fong  1枚 │警一卷第│
│  │12時25分    │商行    │          │二聯│          │200頁   │
└─┴──────┴────┴─────┴──┴─────┴────┘
5.林佳伶中國信託銀行信用卡（卡號0000000000000000號）之消費明細一覽表
  開卡時間：97年2月13日
┌─┬──────┬────┬─────┬──┬─────┬────┐
│編│刷卡時間    │刷卡地點│借款金額  │簽單│偽造之署押│證據頁數│
│號│            │        │          │型式│          │        │
├─┼──────┼────┼─────┼──┼─────┼────┤
│1 │97年2月13日 │家福股份│8,450元   │一式│林佳伶    │院卷第55│
│  │21時46分    │有限公司│          │二聯│          │頁      │
│  │            │-愛河   │          │    │          │        │
└─┴──────┴────┴─────┴──┴─────┴────┘
6.李晟暉大眾銀行信用卡（卡號0000000000000000號）之消費明細一覽表
  開卡時間：97年2月13日04時34分
┌─┬──────┬────┬─────┬──┬─────┬────┐
│編│刷卡時間    │刷卡地點│借款金額  │簽單│偽造之署押│證據頁數│
│號│            │        │          │型式│          │        │
├─┼──────┼────┼─────┼──┼─────┼────┤
│1 │97年2月13日 │愛國超市│1,500元   │一式│cheng  1枚│院卷第64│
│  │4時43分     │和平店  │          │二聯│          │頁      │
├─┼──────┼────┼─────┼──┼─────┼────┤
│2 │97年2月16日 │家樂福股│2,835元   │一式│cheng  1枚│院卷第64│
│  │21時34分    │份有限公│          │二聯│          │頁反面  │
│  │            │司- 愛河│          │    │          │        │
├─┼──────┼────┼─────┼──┼─────┼────┤
│3 │97年2月16日 │秋葉原企│1,290元   │一式│cheng  1枚│院卷第65│
│  │18時36分    │業社    │          │二聯│          │頁      │
├─┼──────┼────┼─────┼──┼─────┼────┤
│4 │97年2月16日 │燦坤3C建│15,900元  │一式│cheng  1枚│院卷第65│
│  │16時32分    │國數位館│          │二聯│          │頁反面  │
├─┼──────┼────┼─────┼──┼─────┼────┤
│5 │97年2月16日 │王品-民 │3,960元   │一式│cheng  1枚│院卷第66│
│  │15時36分    │權店    │          │二聯│          │頁      │
├─┼──────┼────┼─────┼──┼─────┼────┤
│6 │97年2月16日 │台鹽實業│1,350元   │一式│cheng  1枚│院卷第66│
│  │13時39分    │股份有限│          │二聯│          │頁反面  │
│  │            │公司高雄│          │    │          │        │
│  │            │營業處  │          │    │          │        │
├─┼──────┼────┼─────┼──┼─────┼────┤
│7 │97年2月17日 │家樂福股│19,410元  │一式│cheng  1枚│院卷第67│
│  │13時48分    │份有限公│          │二聯│          │頁      │
│  │            │司- 愛河│          │    │          │        │
├─┼──────┼────┼─────┼──┼─────┼────┤
│8 │97年2月17日 │小北百貨│892元     │一式│cheng  1枚│院卷第67│
│  │9時38分     │-裕誠店 │          │二聯│          │頁反面  │
├─┼──────┼────┼─────┼──┼─────┼────┤
│9 │97年2月19日 │彪琥鞋業│2,023元   │一式│cheng  1枚│院卷第68│
│  │16時32分    │有限公司│          │二聯│          │頁      │
└─┴──────┴────┴─────┴──┴─────┴────┘
7.楊升騰台新銀行信用卡（卡號0000000000000000號）之消費明細一覽表
┌─┬──────┬────┬─────┬──┬─────┬────┐
│編│刷卡時間    │刷卡地點│借款金額  │簽單│偽造之署押│證據頁數│
│號│            │        │          │型式│          │        │
├─┼──────┼────┼─────┼──┼─────┼────┤
│1 │97年2月23日 │台灣高速│140元     │一式│Teng  1枚 │院卷第56│
│  │10時38分    │鐵路股份│          │二聯│          │頁（逾保│
│  │            │有限公司│          │    │          │存期間，│
│  │            │        │          │    │          │無簽單影│
│  │            │        │          │    │          │本）    │
├─┼──────┼────┼─────┼──┼─────┼────┤
│2 │97年2月23日 │一亨運動│2,104元   │一式│Teng  1枚 │警一卷第│
│  │11時33分    │用品-五 │          │二聯│          │141頁   │
│  │            │福店    │          │    │          │        │
└─┴──────┴────┴─────┴──┴─────┴────┘
8.李毓寧聯邦銀行信用卡（卡號0000000000000000號）之消費明細一覽表
  開卡時間：97年2月15日
┌─┬──────┬────┬─────┬──┬─────┬────┐
│編│刷卡時間    │刷卡地點│借款金額  │簽單│偽造之署押│證據頁數│
│號│            │        │          │型式│          │        │
├─┼──────┼────┼─────┼──┼─────┼────┤
│1 │97年2月22日 │大力伊勢│42,000元  │一式│Jeeyu李1枚│警一卷第│
│  │5時12分     │丹百貨股│          │二聯│          │167頁   │
│  │            │份有限公│          │    │          │        │
│  │            │司      │          │    │          │        │
└─┴──────┴────┴─────┴──┴─────┴────┘
9.莊慈音永豐銀行信用卡（卡號0000000000000000號）之消費明細一覽表
  開卡時間：97年2月21日21時39分
┌─┬──────┬────┬─────┬──┬─────┬────┐
│編│刷卡時間    │刷卡地點│借款金額  │簽單│偽造之署押│證據頁數│
│號│            │        │          │型式│          │        │
├─┼──────┼────┼─────┼──┼─────┼────┤
│1 │97年2月21日 │漢神百貨│109,300元 │一式│Tzu   1枚 │警一卷第│
│  │22時8分     │-香奈兒 │          │二聯│          │211頁   │
│  │            │專櫃    │          │    │          │        │
└─┴──────┴────┴─────┴──┴─────┴────┘
附表三：
┌──┬─────┬────────────────────────────┐
│編號│  事  實  │              所犯罪名及處刑（主刑及從刑）              │
├──┼─────┼────────────────────────────┤
│ 1  │事實欄一、│謝岱融共同犯業務侵占罪，累犯，處有期徒刑柒月；又共同犯偽│
│    │(一)（即附表│造私文書罪，累犯，處有期徒刑肆月，文件簽收簿上偽造之「張│
│    │一編號1） │正芬」署押壹枚，沒收之。                                │
├──┼─────┼────────────────────────────┤
│ 2  │事實欄一、│謝岱融共同犯業務侵占罪，累犯，處有期徒刑柒月；又共同犯偽│
│    │(一)（即附表│造私文書罪，累犯，處有期徒刑肆月，文件簽收簿上偽造之「蕭│
│    │一編號2聯 │旭峰」署押壹枚，沒收之。                                │
│    │邦銀行信用│                                                        │
│    │卡部分）  │                                                        │
├──┼─────┼────────────────────────────┤
│ 3  │事實欄一、│謝岱融共同犯業務侵占罪，累犯，處有期徒刑柒月；又共同犯偽│
│    │(一)（即附表│造私文書罪，累犯，處有期徒刑肆月，文件簽收簿上偽造之「蕭│
│    │一編號2慶 │旭峰」署押壹枚，沒收之。                                │
│    │豐銀行信用│                                                        │
│    │卡部分）  │                                                        │
├──┼─────┼────────────────────────────┤
│ 4  │事實欄一、│謝岱融共同犯業務侵占罪，累犯，處有期徒刑柒月；又共同犯偽│
│    │(一)（即附表│造私文書罪，累犯，處有期徒刑肆月，文件簽收簿上偽造之「林│
│    │一編號3） │佳伶」署押壹枚，沒收之。                                │
│    │          │                                                        │
├──┼─────┼────────────────────────────┤
│ 5  │事實欄一、│謝岱融共同犯業務侵占罪，累犯，處有期徒刑柒月；又共同犯偽│
│    │(一)（即附表│造私文書罪，累犯，處有期徒刑肆月，文件簽收簿上偽造之「李│
│    │一編號4） │晟暉」署押壹枚，沒收之。                                │
│    │          │                                                        │
├──┼─────┼────────────────────────────┤
│ 6  │事實欄一、│謝岱融共同犯業務侵占罪，累犯，處有期徒刑柒月；又共同犯偽│
│    │(一)（即附表│造私文書罪，累犯，處有期徒刑肆月，文件簽收簿上偽造之「楊│
│    │一編號5） │升騰」署押壹枚，沒收之。                                │
│    │          │                                                        │
├──┼─────┼────────────────────────────┤
│ 7  │事實欄一、│謝岱融共同犯業務侵占罪，累犯，處有期徒刑柒月；又共同犯偽│
│    │(一)（即附表│造私文書罪，累犯，處有期徒刑肆月，文件簽收簿上偽造之「李│
│    │一編號6） │毓寧」署押壹枚，沒收之。                                │
│    │          │                                                        │
├──┼─────┼────────────────────────────┤
│ 8  │事實欄一、│謝岱融共同犯業務侵占罪，累犯，處有期徒刑柒月；又共同犯偽│
│    │(一)（即附表│造私文書罪，累犯，處有期徒刑肆月，文件簽收簿上偽造之「莊│
│    │一編號7） │慈音」署押壹枚，沒收之。                                │
│    │          │                                                        │
├──┼─────┼────────────────────────────┤
│ 9  │事實欄一、│謝岱融共同犯業務侵占罪，累犯，處有期徒刑柒月；又共同犯偽│
│    │(一)（即附表│造私文書罪，累犯，處有期徒刑肆月，文件簽收簿上偽造之「王│
│    │一編號8） │大偉」署押壹枚，沒收之。                                │
│    │          │                                                        │
├──┼─────┼────────────────────────────┤
│ 10 │事實欄一、│謝岱融共同犯業務侵占罪，累犯，處有期徒刑柒月；又共同犯偽│
│    │(一)（即附表│造私文書罪，累犯，處有期徒刑肆月，文件簽收簿上偽造之「廖│
│    │一編號9） │晏良」署押壹枚，沒收之。                                │
│    │          │                                                        │
├──┼─────┼────────────────────────────┤
│ 11 │事實欄一、│謝岱融共同犯業務侵占罪，累犯，處有期徒刑柒月；又共同犯偽│
│    │(一)（即附表│造私文書罪，累犯，處有期徒刑肆月，文件簽收簿上偽造之「葉│
│    │一編號10）│天輝」署押壹枚，沒收之。                                │
│    │          │                                                        │
├──┼─────┼────────────────────────────┤
│ 12 │事實欄一、│謝岱融共同犯偽造準私文書罪，累犯，處有期徒刑參月。      │
│    │(二)（即附表│                                                        │
│    │一編號1） │                                                        │
├──┼─────┼────────────────────────────┤
│ 13 │事實欄一、│謝岱融共同犯偽造準私文書罪，累犯，處有期徒刑參月。      │
│    │(二)（即附表│                                                        │
│    │一編號2聯 │                                                        │
│    │邦銀行信用│                                                        │
│    │卡部分）  │                                                        │
├──┼─────┼────────────────────────────┤
│ 14 │事實欄一、│謝岱融共同犯偽造準私文書罪，累犯，處有期徒刑參月。      │
│    │(二)（即附表│                                                        │
│    │一編號2慶 │                                                        │
│    │豐銀行卡號│                                                        │
│    │0000000000│                                                        │
│    │094708號信│                                                        │
│    │用卡部分）│                                                        │
├──┼─────┼────────────────────────────┤
│ 15 │事實欄一、│謝岱融共同犯偽造準私文書罪，累犯，處有期徒刑參月。      │
│    │(二)（即附表│                                                        │
│    │一編號2慶 │                                                        │
│    │豐銀行卡號│                                                        │
│    │0000000000│                                                        │
│    │079806號信│                                                        │
│    │用卡部分）│                                                        │
├──┼─────┼────────────────────────────┤
│ 16 │事實欄一、│謝岱融共同犯偽造準私文書罪，累犯，處有期徒刑參月。      │
│    │(二)（即附表│                                                        │
│    │一編號3） │                                                        │
├──┼─────┼────────────────────────────┤
│ 17 │事實欄一、│謝岱融共同犯偽造準私文書罪，累犯，處有期徒刑參月。      │
│    │(二)（即附表│                                                        │
│    │一編號4） │                                                        │
├──┼─────┼────────────────────────────┤
│ 18 │事實欄一、│謝岱融共同犯偽造準私文書罪，累犯，處有期徒刑參月。      │
│    │(二)（即附表│                                                        │
│    │一編號5） │                                                        │
├──┼─────┼────────────────────────────┤
│ 19 │事實欄一、│謝岱融共同犯偽造準私文書罪，累犯，處有期徒刑參月。      │
│    │(二)（即附表│                                                        │
│    │一編號6） │                                                        │
├──┼─────┼────────────────────────────┤
│ 20 │事實欄一、│謝岱融共同犯偽造準私文書罪，累犯，處有期徒刑參月。      │
│    │(二)（即附表│                                                        │
│    │一編號7） │                                                        │
├──┼─────┼────────────────────────────┤
│ 21 │事實欄一、│謝岱融共同犯行使偽造私文書罪，累犯，處有期徒刑肆月。簽單│
│    │(三)（即附表│上偽造之「chang」署押壹枚，沒收之。                     │
│    │二1.編號1 │                                                        │
│    │）        │                                                        │
├──┼─────┼────────────────────────────┤
│ 22 │事實欄一、│謝岱融共同犯行使偽造私文書罪，累犯，處有期徒刑肆月。簽單│
│    │(三)（即附表│上偽造之「chang」署押壹枚，沒收之。                     │
│    │二1.編號2 │                                                        │
│    │）        │                                                        │
├──┼─────┼────────────────────────────┤
│ 23 │事實欄一、│謝岱融共同犯行使偽造私文書罪，累犯，處有期徒刑肆月。簽單│
│    │(三)（即附表│上偽造之「chang」署押壹枚，沒收之。                     │
│    │二1.編號3 │                                                        │
│    │）        │                                                        │
├──┼─────┼────────────────────────────┤
│ 24 │事實欄一、│謝岱融共同犯詐欺取財未遂罪，累犯，處有期徒刑參月。      │
│    │(三)（即附表│                                                        │
│    │二1.編號4 │                                                        │
│    │）        │                                                        │
├──┼─────┼────────────────────────────┤
│ 25 │事實欄一、│謝岱融共同犯詐欺取財未遂罪，累犯，處有期徒刑參月。      │
│    │(三)（即附表│                                                        │
│    │二1.編號5 │                                                        │
│    │）        │                                                        │
├──┼─────┼────────────────────────────┤
│ 26 │事實欄一、│謝岱融共同犯詐欺取財未遂罪，累犯，處有期徒刑參月。      │
│    │(三)（即附表│                                                        │
│    │二1.編號6 │                                                        │
│    │）        │                                                        │
├──┼─────┼────────────────────────────┤
│ 27 │事實欄一、│謝岱融共同犯詐欺取財未遂罪，累犯，處有期徒刑參月。      │
│    │(三)（即附表│                                                        │
│    │二1.編號7 │                                                        │
│    │）        │                                                        │
├──┼─────┼────────────────────────────┤
│ 28 │事實欄一、│謝岱融共同犯詐欺取財未遂罪，累犯，處有期徒刑參月。      │
│    │(三)（即附表│                                                        │
│    │二1.編號8 │                                                        │
│    │）        │                                                        │
├──┼─────┼────────────────────────────┤
│ 29 │事實欄一、│謝岱融共同犯詐欺取財未遂罪，累犯，處有期徒刑參月。      │
│    │(三)（即附表│                                                        │
│    │二1.編號9 │                                                        │
│    │）        │                                                        │
├──┼─────┼────────────────────────────┤
│ 30 │事實欄一、│謝岱融共同犯行使偽造私文書罪，累犯，處有期徒刑肆月。簽單│
│    │(三)（即附表│上偽造之「chang」署押壹枚，沒收之。                     │
│    │二1.編號10│                                                        │
│    │）        │                                                        │
├──┼─────┼────────────────────────────┤
│ 31 │事實欄一、│謝岱融共同犯行使偽造私文書罪，累犯，處有期徒刑肆月。簽單│
│    │(三)（即附表│上偽造之「chang」署押壹枚，沒收之。                     │
│    │二1.編號11│                                                        │
│    │）        │                                                        │
├──┼─────┼────────────────────────────┤
│ 32 │事實欄一、│謝岱融共同犯行使偽造私文書罪，累犯，處有期徒刑肆月。簽單│
│    │(三)（即附表│上偽造之「chang」署押壹枚，沒收之。                     │
│    │二1.編號12│                                                        │
│    │）        │                                                        │
├──┼─────┼────────────────────────────┤
│ 33 │事實欄一、│謝岱融共同犯行使偽造私文書罪，累犯，處有期徒刑肆月。簽單│
│    │(三)（即附表│上偽造之「chang」署押壹枚，沒收之。                     │
│    │二1.編號13│                                                        │
│    │ ）       │                                                        │
├──┼─────┼────────────────────────────┤
│ 34 │事實欄一、│謝岱融共同犯行使偽造私文書罪，累犯，處有期徒刑肆月。簽單│
│    │(三)（即附表│上偽造之「chang」署押壹枚，沒收之。                     │
│    │二1.編號14│                                                        │
│    │）        │                                                        │
├──┼─────┼────────────────────────────┤
│ 35 │事實欄一、│謝岱融共同犯行使偽造私文書罪，累犯，處有期徒刑肆月。簽單│
│    │(三)（即附表│上偽造之「chang」署押壹枚，沒收之。                     │
│    │二1.編號15│                                                        │
│    │）        │                                                        │
├──┼─────┼────────────────────────────┤
│ 36 │事實欄一、│謝岱融共同犯行使偽造私文書罪，累犯，處有期徒刑肆月。簽單│
│    │(三)（即附表│上偽造之「chang」署押壹枚，沒收之。                     │
│    │二1.編號16│                                                        │
│    │）        │                                                        │
├──┼─────┼────────────────────────────┤
│ 37 │事實欄一、│謝岱融共同犯行使偽造私文書罪，累犯，處有期徒刑肆月。簽單│
│    │(三)（即附表│上偽造之「chang」署押壹枚，沒收之。                     │
│    │二1.編號17│                                                        │
│    │）        │                                                        │
├──┼─────┼────────────────────────────┤
│ 38 │事實欄一、│謝岱融共同犯行使偽造私文書罪，累犯，處有期徒刑肆月。簽單│
│    │(三)（即附表│上偽造之「chang」署押壹枚，沒收之。                     │
│    │二1.編號18│                                                        │
│    │）        │                                                        │
├──┼─────┼────────────────────────────┤
│ 39 │事實欄一、│謝岱融共同犯行使偽造私文書罪，累犯，處有期徒刑肆月。簽單│
│    │(三)（即附表│上偽造之「chang」署押壹枚，沒收之。                     │
│    │二1.編號19│                                                        │
│    │）        │                                                        │
├──┼─────┼────────────────────────────┤
│ 40 │事實欄一、│謝岱融共同犯行使偽造私文書罪，累犯，處有期徒刑肆月。簽單│
│    │(三)（即附表│上偽造之「chang」署押壹枚，沒收之。                     │
│    │二1.編號20│                                                        │
│    │）        │                                                        │
├──┼─────┼────────────────────────────┤
│ 41 │事實欄一、│謝岱融共同犯行使偽造私文書罪，累犯，處有期徒刑肆月。簽單│
│    │(三)（即附表│上偽造之「chang」署押壹枚，沒收之。                     │
│    │二1.編號21│                                                        │
│    │）        │                                                        │
├──┼─────┼────────────────────────────┤
│ 42 │事實欄一、│謝岱融共同犯行使偽造私文書罪，累犯，處有期徒刑肆月。簽單│
│    │(三)（即附表│上偽造之「hun」署押壹枚，沒收之。                       │
│    │二2.編號1 │                                                        │
│    │）        │                                                        │
├──┼─────┼────────────────────────────┤
│ 43 │事實欄一、│謝岱融共同犯行使偽造私文書罪，累犯，處有期徒刑肆月。簽單│
│    │(三)（即附表│上偽造之「hun」署押壹枚，沒收之。                       │
│    │二2.編號2 │                                                        │
│    │）        │                                                        │
├──┼─────┼────────────────────────────┤
│ 44 │事實欄一、│謝岱融共同犯行使偽造私文書罪，累犯，處有期徒刑肆月。簽單│
│    │(三)（即附表│上偽造之「hun」署押壹枚，沒收之。                       │
│    │二2.編號3 │                                                        │
│    │）        │                                                        │
├──┼─────┼────────────────────────────┤
│ 45 │事實欄一、│謝岱融共同犯行使偽造私文書罪，累犯，處有期徒刑肆月。簽單│
│    │(三)（即附表│上偽造之「hun」署押壹枚，沒收之。                       │
│    │二2.編號4 │                                                        │
│    │）        │                                                        │
├──┼─────┼────────────────────────────┤
│ 46 │事實欄一、│謝岱融共同犯行使偽造私文書罪，累犯，處有期徒刑肆月。簽單│
│    │(三)（即附表│上偽造之「hun」署押壹枚，沒收之。                       │
│    │二2.編號5 │                                                        │
│    │）        │                                                        │
├──┼─────┼────────────────────────────┤
│ 47 │事實欄一、│謝岱融共同犯行使偽造私文書罪，累犯，處有期徒刑肆月。簽單│
│    │(三)（即附表│上偽造之「hun」署押壹枚，沒收之。                       │
│    │二2.編號6 │                                                        │
│    │）        │                                                        │
├──┼─────┼────────────────────────────┤
│ 48 │事實欄一、│謝岱融共同犯行使偽造私文書罪，累犯，處有期徒刑肆月。簽單│
│    │(三)（即附表│上偽造之「hun」署押壹枚，沒收之。                       │
│    │二2.編號7 │                                                        │
│    │）        │                                                        │
├──┼─────┼────────────────────────────┤
│ 49 │事實欄一、│謝岱融共同犯行使偽造私文書罪，累犯，處有期徒刑肆月。簽單│
│    │(三)（即附表│上偽造之「hun」署押壹枚，沒收之。                       │
│    │二2.編號8 │                                                        │
│    │）        │                                                        │
├──┼─────┼────────────────────────────┤
│ 50 │事實欄一、│謝岱融共同犯行使偽造私文書罪，累犯，處有期徒刑肆月。簽單│
│    │(三)（即附表│上偽造之「hun」署押壹枚，沒收之。                       │
│    │二2.編號9 │                                                        │
│    │）        │                                                        │
├──┼─────┼────────────────────────────┤
│ 51 │事實欄一、│謝岱融共同犯行使偽造私文書罪，累犯，處有期徒刑肆月。簽單│
│    │(三)（即附表│上偽造之「hun」署押壹枚，沒收之。                       │
│    │二2.編號10│                                                        │
│    │）        │                                                        │
├──┼─────┼────────────────────────────┤
│ 52 │事實欄一、│謝岱融共同犯行使偽造私文書罪，累犯，處有期徒刑肆月。簽單│
│    │(三)（即附表│上偽造之「hun」署押壹枚，沒收之。                       │
│    │二2.編號11│                                                        │
│    │）        │                                                        │
├──┼─────┼────────────────────────────┤
│ 53 │事實欄一、│謝岱融共同犯行使偽造私文書罪，累犯，處有期徒刑肆月。簽單│
│    │(三)（即附表│上偽造之「hun」署押壹枚，沒收之。                       │
│    │二2.編號12│                                                        │
│    │）        │                                                        │
├──┼─────┼────────────────────────────┤
│ 54 │事實欄一、│謝岱融共同犯行使偽造私文書罪，累犯，處有期徒刑肆月。簽單│
│    │(三)（即附表│上偽造之「hun」署押壹枚，沒收之。                       │
│    │二2.編號13│                                                        │
│    │）        │                                                        │
├──┼─────┼────────────────────────────┤
│ 55 │事實欄一、│謝岱融共同犯行使偽造私文書罪，累犯，處有期徒刑肆月。簽單│
│    │(三)（即附表│上偽造之「fong」署押壹枚，沒收之。                      │
│    │二3.編號1 │                                                        │
│    │）        │                                                        │
├──┼─────┼────────────────────────────┤
│ 56 │事實欄一、│謝岱融共同犯行使偽造私文書罪，累犯，處有期徒刑肆月。簽單│
│    │(三)（即附表│上偽造之「fong」署押壹枚，沒收之。                      │
│    │二3.編號2 │                                                        │
│    │）        │                                                        │
├──┼─────┼────────────────────────────┤
│ 57 │事實欄一、│謝岱融共同犯行使偽造私文書罪，累犯，處有期徒刑肆月。簽單│
│    │(三)（即附表│上偽造之「fong」署押壹枚，沒收之。                      │
│    │二3.編號3 │                                                        │
│    │）        │                                                        │
├──┼─────┼────────────────────────────┤
│ 58 │事實欄一、│謝岱融共同犯行使偽造私文書罪，累犯，處有期徒刑肆月。簽單│
│    │(三)（即附表│上偽造之「fong」署押壹枚，沒收之。                      │
│    │二3.編號4 │                                                        │
│    │）        │                                                        │
├──┼─────┼────────────────────────────┤
│ 59 │事實欄一、│謝岱融共同犯行使偽造私文書罪，累犯，處有期徒刑肆月。簽單│
│    │(三)（即附表│上偽造之「fong」署押壹枚，沒收之。                      │
│    │二4.編號1 │                                                        │
│    │）        │                                                        │
├──┼─────┼────────────────────────────┤
│ 60 │事實欄一、│謝岱融共同犯行使偽造私文書罪，累犯，處有期徒刑肆月。簽單│
│    │(三)（即附表│上偽造之「fong」署押壹枚，沒收之。                      │
│    │二4.編號2 │                                                        │
│    │）        │                                                        │
├──┼─────┼────────────────────────────┤
│ 61 │事實欄一、│謝岱融共同犯行使偽造私文書罪，累犯，處有期徒刑肆月。簽單│
│    │(三)（即附表│上偽造之「fong」署押壹枚，沒收之。                      │
│    │二4.編號3 │                                                        │
│    │）        │                                                        │
├──┼─────┼────────────────────────────┤
│ 62 │事實欄一、│謝岱融共同犯行使偽造私文書罪，累犯，處有期徒刑肆月。簽單│
│    │(三)（即附表│上偽造之「fong」署押壹枚，沒收之。                      │
│    │二4.編號4 │                                                        │
│    │）        │                                                        │
├──┼─────┼────────────────────────────┤
│ 63 │事實欄一、│謝岱融共同犯行使偽造私文書罪，累犯，處有期徒刑肆月。簽單│
│    │(三)（即附表│上偽造之「fong」署押壹枚，沒收之。                      │
│    │二4.編號5 │                                                        │
│    │）        │                                                        │
├──┼─────┼────────────────────────────┤
│ 64 │事實欄一、│謝岱融共同犯行使偽造私文書罪，累犯，處有期徒刑肆月。簽單│
│    │(三)（即附表│上偽造之「fong」署押壹枚，沒收之。                      │
│    │二4.編號6 │                                                        │
│    │）        │                                                        │
├──┼─────┼────────────────────────────┤
│ 65 │事實欄一、│謝岱融共同犯行使偽造私文書罪，累犯，處有期徒刑肆月。簽單│
│    │(三)（即附表│上偽造之「林佳伶」署押壹枚，沒收之。                    │
│    │二5.編號1 │                                                        │
│    │）        │                                                        │
├──┼─────┼────────────────────────────┤
│ 66 │事實欄一、│謝岱融共同犯行使偽造私文書罪，累犯，處有期徒刑肆月。簽單│
│    │(三)（即附表│上偽造之「cheng」署押壹枚，沒收之。                     │
│    │二6.編號1 │                                                        │
│    │）        │                                                        │
├──┼─────┼────────────────────────────┤
│ 67 │事實欄一、│謝岱融共同犯行使偽造私文書罪，累犯，處有期徒刑肆月。簽單│
│    │(三)（即附表│上偽造之「cheng」署押壹枚，沒收之。                     │
│    │二6.編號2 │                                                        │
│    │）        │                                                        │
├──┼─────┼────────────────────────────┤
│ 68 │事實欄一、│謝岱融共同犯行使偽造私文書罪，累犯，處有期徒刑肆月。簽單│
│    │(三)（即附表│上偽造之「cheng」署押壹枚，沒收之。                     │
│    │二6.編號3 │                                                        │
│    │）        │                                                        │
├──┼─────┼────────────────────────────┤
│ 69 │事實欄一、│謝岱融共同犯行使偽造私文書罪，累犯，處有期徒刑肆月。簽單│
│    │(三)（即附表│上偽造之「cheng」署押壹枚，沒收之。                     │
│    │二6.編號4 │                                                        │
│    │）        │                                                        │
├──┼─────┼────────────────────────────┤
│ 70 │事實欄一、│謝岱融共同犯行使偽造私文書罪，累犯，處有期徒刑肆月。簽單│
│    │(三)（即附表│上偽造之「cheng」署押壹枚，沒收之。                     │
│    │二6.編號5 │                                                        │
│    │）        │                                                        │
├──┼─────┼────────────────────────────┤
│ 71 │事實欄一、│謝岱融共同犯行使偽造私文書罪，累犯，處有期徒刑肆月。簽單│
│    │(三)（即附表│上偽造之「cheng」署押壹枚，沒收之。                     │
│    │二6.編號6 │                                                        │
│    │）        │                                                        │
├──┼─────┼────────────────────────────┤
│ 72 │事實欄一、│謝岱融共同犯行使偽造私文書罪，累犯，處有期徒刑肆月。簽單│
│    │(三)（即附表│上偽造之「cheng」署押壹枚，沒收之。                     │
│    │二6.編號7 │                                                        │
│    │）        │                                                        │
├──┼─────┼────────────────────────────┤
│ 73 │事實欄一、│謝岱融共同犯行使偽造私文書罪，累犯，處有期徒刑肆月。簽單│
│    │(三)（即附表│上偽造之「cheng」署押壹枚，沒收之。                     │
│    │二6.編號8 │                                                        │
│    │）        │                                                        │
├──┼─────┼────────────────────────────┤
│ 74 │事實欄一、│謝岱融共同犯偽造私文書罪，累犯，處有期徒刑肆月。簽單上偽│
│    │(三)（即附表│造之「cheng」署押壹枚，沒收之。                         │
│    │二6.編號9 │                                                        │
│    │）        │                                                        │
├──┼─────┼────────────────────────────┤
│ 75 │事實欄一、│謝岱融共同犯行使偽造私文書罪，累犯，處有期徒刑肆月。簽單│
│    │(三)（即附表│上偽造之「Teng」署押壹枚，沒收之。                      │
│    │二7.編號1 │                                                        │
│    │）        │                                                        │
├──┼─────┼────────────────────────────┤
│ 76 │事實欄一、│謝岱融共同犯偽造私文書罪，累犯，處有期徒刑肆月。簽單上偽│
│    │(三)（即附表│造之「Teng」署押壹枚，沒收之。                          │
│    │二7.編號2 │                                                        │
│    │）        │                                                        │
├──┼─────┼────────────────────────────┤
│ 77 │事實欄一、│謝岱融共同犯行使偽造私文書罪，累犯，處有期徒刑肆月。簽單│
│    │(三)（即附表│上偽造之「Jeeyu李」署押壹枚，沒收之。                   │
│    │二8.編號1 │                                                        │
│    │）        │                                                        │
├──┼─────┼────────────────────────────┤
│ 78 │事實欄一、│謝岱融共同犯行使偽造私文書罪，累犯，處有期徒刑肆月。簽單│
│    │(三)（即附表│上偽造之「Tzu」署押壹枚，沒收之。                       │
│    │二9.編號1 │                                                        │
│    │）        │                                                        │
└──┴─────┴────────────────────────────┘
附錄本案論罪科刑法條全文：
刑法第210條
偽造、變造私文書，足以生損害於公眾或他人者，處五年以下有
期徒刑。
刑法第216條
行使第二百十條至第二百十五條之文書者，依偽造、變造文書或
登載不實事項或使登載不實事項之規定處斷。
刑法第220條
在紙上或物品上之文字、符號、圖畫、照像，依習慣或特約，足
以為表示其用意之證明者，關於本章及本章以外各罪，以文書論
。
錄音、錄影或電磁紀錄，藉機器或電腦之處理所顯示之聲音、影
像或符號，足以為表示其用意之證明者，亦同。
刑法第336條
對於公務上或因公益所持有之物，犯前條第 1 項之罪者，處 1
年以上 7 年以下有期徒刑，得併科 5 千元以下罰金。
對於業務上所持有之物，犯前條第 1 項之罪者，處 6 月以上
5 年以下有期徒刑，得併科 3 千元以下罰金。
前二項之未遂犯罰之。
刑法第339條
意圖為自己或第三人不法之所有，以詐術使人將本人或第三人之
物交付者，處五年以下有期徒刑、拘役或科或併科一千元以下罰
金。
以前項方法得財產上不法之利益或使第三人得之者，亦同。
前二項之未遂犯罰之。